【裁判字號】    92,訴,776
【裁判日期】    920923
【裁判案由】    清償債務
【裁判全文】
臺灣士林地方法院民事判決  九十二年度訴字第七七六號
    原      告  第一商業銀行股份有限公司天母分行
    法定代理人  戊○○
    訴訟代理人  乙○○
    被      告  甲○○
                丙○○
                丁○○
當事人間請求清償債務事件，本院於中華民國九十二年九月二日言詞辯論終結，判決
如左：
    主    文
被告應連帶給付原告新台幣壹佰貳拾陸萬柒仟零玖拾伍元，及自民國九十二年三月六
日起至清償日止，按年息百分之四點四三計算之利息，並自民國九十二年三月六日起
至民國九十二年九月五日止，按上開利率百分之十，自民國九十二年九月五日起至清
償日止，按上開利率百分之二十計算之違約金。
訴訟費用由被告連帶負擔。
    事    實
甲、原告方面：
一、聲明：如主文所示。
二、陳述：被告甲○○邀同被告丙○○、丁○○為連帶保證人，於民國九十年十二月
    三日向原告借款新台幣（以下同）一百五十萬元，約定借款期限自同年月六日起
    至九十七年十二月六日止，自借款日起，依年金法於每月六日按月平均攤還本息
    ，利息於借款前三年，按原告基本放款利率減碼百分之二點七三計算，第四年起
    則按減碼百分之二點三三計算，如有逾期償還時，全部債務視為到期，除按上開
    約定給付利息外，其逾期在六個月以內部分，應另按上開利率百分之十；逾期超
    過六個月部分，另按上開利率百分之二十計付違約金。詎被告甲○○自九十二年
    三月六日起即未再依約攤還本息（當時原告基本放款利率為年息百分之七點一六
    ），其債務已視為全部到期，迭經原告催討均未獲清償，迄今尚欠本金一百二十
    六萬七千零九十五元及約定利息、違約金未償。為此，依據消費借貸及連帶保證
    之法律關係，請求被告連帶給付如訴之聲明。
三、證據：提出借據、消費性貸款申請書、利率變動表等影本各一件為證。
乙、被告甲○○方面：聲明同意原告請求。
丙、被告丙○○方面：
一、聲明：原告之訴駁回。
二、陳述：就本件借款確實有擔任被告甲○○之連帶保證人，但伊經濟負擔沈重，無
    法為被告甲○○清償借款，如判命負擔，將無力清償自身的貸款。
丁、被告丁○○方面：
一、聲明：原告之訴駁回。
二、陳述：確為被告甲○○之連帶保證人，但因本人也有貸款，如需為被告甲○○負
    擔本件借款債務，即可能無力清償自己的貸款。
    理    由
一、按因契約涉訟者，如經當事人定有債務履行地，得由該履行地之法院管轄。民事
    訴訟第十二條定有明文。本件被告住所地雖均非在本院管轄區域，惟兩造已於借
    據第十六條約明系爭借款以原告所在地為履行地，而原告址設台北市士林區○○○路五一號，即屬本院管轄區域，是本院就系爭消費借貸之法律關係，為有管轄
    權，合先敘明。
二、原告主張之上開事實，業據提出借據、消費性貸款申請書、利率變動表等為證，
    核屬相符，且為被告所不爭執，均堪認為真實。
三、按借用人應於約定期限內，返還與借用物種類、品質、數量相同之物；遲延之債
    務，以支付金錢為標的者，債權人得請求依法定利率計算之遲延利息，但約定利
    率較高者，仍從其約定；當事人得約定債務人不履行債務時，應支付違約金，民
    法第四百七十八條、第二百三十三條第一項、第二百五十條第一項分別定有明文
    。又連帶保證者，乃保證人與主債務人連帶負債務履行責任之保證，具有連帶債
    務之性質。又保證債務，除契約另有訂定外，包含主債務之利息、違約金、損害
    賠償及其他從屬於主債務之負擔；數人保證同一債務者，除契約另有訂定外，應
    連帶負保證責任；另連帶債務之債權人，得對債務人中之一人或數人，同時或先
    後請求全部或一部之給付，民法第七百四十條、第七百四十八條、第二百七十三
    條第一項分別定有明文。
四、本件被告甲○○積欠原告借款未還，並已屆清償期，被告丙○○、丁○○為其連
    帶保證人，原告依據消費借貸及連帶保證之法律關係，請求被告連帶清償借款本
    金及約定利息、違約金即屬有據。從而，原告起訴請求被告連帶給付一百二十六
    萬七千零九十五元，及自九十二年三月六日起至清償日止，按年息百分之四點四
    三（即以原告基本放款利率年息百分之七點一六減碼年息百分之二點七三）計算
    之利息，並自九十二年三月六日起至同年九月五日止，按上開利率百分之十（即
    逾期在六個月以內部分）；自同年月六日起至清償日止，按上開利率百分之二十
    （即逾期超過六個月部分）計算之違約金，為有理由，應予准許。
五、被告丙○○、丁○○雖均以渠等經濟負擔沈重，無力代償被告甲○○本件借款債
    務云云置辯，惟此均僅屬渠等個人之事實上困難，於法不得據為消滅或妨礙原告
    請求之事由，是所為抗辯均屬無據，為不能採取。
六、據上論結，原告之訴為有理由，依民事訴訟法第八十五條第二項判決如主文。
中      華      民      國    九十二    年      九      月    二十三    日
                                        臺灣士林地方法院民事第一庭
~B法      官  蕭錫証
右為正本係照原本作成。
如對本判決上訴須於判決送達後廿日內向本院提出上訴狀。
中      華      民      國    九十二    年      九      月    二十六    日
~B法院書記官  林令令


司法院資訊處製作；財團法人民間司法改革基金會備份。
